【裁判字號】    98,簡上,354
【裁判日期】    980430
【裁判案由】    詐欺
【裁判全文】
臺灣板橋地方法院刑事判決             98年度簡上字第354號
上  訴  人
即  被  告  戊○○
選任辯護人  蕭仁杰律師
上列上訴人即被告因詐欺案件，不服本院97年度簡字第10824 號
中華民國98年2 月10日第一審判決（聲請簡易判決處刑案號：97
年度偵字第32019 號，移送併辦案號：97年度偵字第34524 號）
，提起上訴，本院管轄之第二審合議庭判決如下：
    主      文
上訴駁回。
戊○○緩刑年。
    事實及理由
一、本案經本院審理結果，認原審以被告戊○○所為，係犯刑法
    第30條第1 項、第339 條第1 項幫助詐欺取財罪，處有期徒
    刑3 月，如易科罰金，以新臺幣1000元折算1 日，認事用法
    均無違誤，量刑亦屬妥適，應予維持。惟原審判決書犯罪事
    實欄第(二)項第3 行「17時13分」應更正為「18時57分」，第
    (三)項第3 行「17時13分」應更正為「18時35分」，第4 行「
    新臺幣3 萬元」應更正為「新臺幣29983 元」，第(五)項第3
    行「18時35分」應更正為「18時57分」；並補充關於證據能
    力部分，被害人丙○○、乙○○、甲○○、丁○○、己○○
    於司法警察調查中所為陳述，被告及辯護人於本院審判程序
    同意作為證據（見本院民國98年4 月20日審判筆錄），並經
    審酌渠等言詞陳述之情況，認為適當，依刑事訴訟法第159
    條之5 第1 項規定，均應認有證據能力，餘均引用如附件第
    一審刑事簡易判決書記載之事實及理由。
二、被告上訴意旨略以：伊係為求職之故，將所有之板橋光復郵
    局帳戶金融卡交付某真實姓名年籍不詳、自稱「林一文」、
    已滿18歲之男子，並告知密碼，供確認身分及測試薪資轉帳
    之用，復要求「林一文」簽名切結不可用於他途，實無幫助
    詐欺取財犯罪之故意或不確定故意，爰提起上訴，請求撤銷
    原判決，為無罪判決之諭知。
三、按行為人對於構成犯罪之事實，預見其發生而其發生並不違
    背其本意者，以故意論，刑法第13條第2 項定有明文。被告
    雖以前揭情詞置辯，惟查：被告於檢察官訊問及本院審理時
    供稱：「因為對方說要確認我的身分是否會導致他們轉帳失
    敗，我因為擔心我的帳戶會被拿去做不法用途，所以我有請
    對方簽下一份借卡書……」、「（問：為何你會事先擅寫好
    一份切結書並請自稱『林一文』的男子在上面簽名？）因為
    我怕我的帳戶被他拿去做壞事，我是想要保障我自己。」等
    語（見臺灣板橋地方法院檢察署97年度偵字第32019 號偵查
    卷宗第65頁及本院98年4 月20日審判筆錄），足見被告交付
    金融卡、密碼時，對於詐欺集團或不法份子將利用其帳戶從
    事詐欺或其他財產犯罪，早有預見。再者，被告對所稱「林
    一文」之人，其真實身分、年籍資料、聯絡方式，毫無所悉
    ，當知倘「林一文」一如預期，將其帳戶作為犯罪使用，被
    告將無任何防範之道，令此等不詳人士切結，實無任何拘束
    效力，仍為謀得工作，悍然提供個人金融機構帳戶，其犯罪
    事實之發生，顯不違被告之本意，其主觀上有幫助詐欺取財
    之不確定故意，足堪認定。至被告因求職之故，將金融卡、
    密碼交付他人，此為被告提供個人帳戶之動機，與其對於提
    供金融機構帳戶，將幫助他人遂行詐欺取財犯罪之認知、決
    意之主觀構成要件無涉，且於本案亦無爭執，被告聲請調閱
    其求職時所為網路對話訊息，及查詢相對人帳號申請人後傳
    喚之，自無調查之必要，附此敘明。綜上，原審認定犯罪事
    實，並無違誤，被告猶執陳詞，提起上訴，求予撤銷改判，
    為無理由，應予駁回。
四、末查，被告前未曾因故意犯罪受有期徒刑以上刑之宣告，有
    臺灣高等法院被告前案紀錄表在卷足稽，因求職心切，一時
    失慮，將個人金融卡、密碼交付，致遭利用為犯罪工具，其
    行為固無足取，惡性究非重大，本案亦無證據證明被告有何
    利得，且被告仍為在學學生，此經本院於審理期日勘驗其學
    生證無誤，倘令其入監服刑，恐未收教化之效，先受與社會
    隔絕之害，兼衡被告雖否認犯罪，然於偵審過程，就其交付
    金融卡、密碼之原因、經過，均詳為陳述，而無匿飾之情，
    非無悔意，經此刑之宣告，當知所警惕，信無再犯之虞，本
    院審酌上情，認所宣告之刑，以暫不執行為適當，併予宣告
    緩刑3 年，以勵自新，並觀後效。
據上論斷，應依刑事訴訟法第455 條之1 第1 項、第3 項、第
368 條、第373 條，刑法74條第1 項第1 款，判決如主文。
本案經檢察官馬中人到庭執行職務。
中    華    民    國    98    年    4     月    30    日
                        臺灣板橋地方法院刑事第二十庭
                            審判長法  官  吳冠霆
                                  法  官  吳佳穎
                                  法  官  廖怡貞
以上正本證明與原本無異。
不得上訴。
                                  書記官  林惠齡
中    華    民    國    98    年    4     月    30    日


司法院資訊處製作；財團法人民間司法改革基金會備份。
